---
title: "Uređivanje podataka"
output: html_document
date: "2024-01-05"
---

```{r setup, include=FALSE}
library(tidyverse)
library(gridExtra)
library(GGally)
library(psych)
library(ggplot2)
library(dplyr)
knitr::opts_chunk$set(echo = TRUE)
```

**Više informacija o stupcima**

Broj nedostajućih vrijednosti za svaki stupac

```{r}
na_vrijednosti <- sapply(data, function(x) sum(is.na(x)))
na_vrijednosti
```

Detalji o numeričkim stupcima

```{r}
describe(data[,c("duration", "director_facebook_likes", "actor_1_facebook_likes", "actor_2_facebook_likes", "actor_3_facebook_likes", "num_user_for_reviews", "num_critic_for_reviews", "num_voted_users", "cast_total_facebook_likes", "movie_facebook_likes", "facenumber_in_poster", "title_year", "gross", "budget", "imdb_score")])
```



```{r}
ggplot(data, aes(x = imdb_score)) +
  geom_histogram(bins=10, fill = "purple", color = "white", na.rm = TRUE) +
  labs(x = "IMDb score", y = "Broj filmova") + scale_x_continuous(breaks = c(1,2,3,4,5,6,7,8,9,10))

```


*Histogram trajanja filmova*

```{r}

mean_duration <- mean(data$duration, na.rm = TRUE)
min_duration <- min(data$duration, na.rm = TRUE)
max_duration <- max(data$duration, na.rm = TRUE)

cat("Srednje trajanje filma:", mean_duration %>% round(2), "\n")
cat("Najkraće trajanje filma:", min_duration %>% round(2), "\n")
cat("Najduže trajanje filma:", max_duration %>% round(2), "\n")
cat("Medijan trajanja filma:", median(data$duration, na.rm = TRUE) %>% round(2), "\n")

ggplot(data, aes(x = duration)) +
  geom_histogram(binwidth=10, fill = "purple", color = "white", na.rm = TRUE) +
  labs(title = "Trajanje filmova", x = "Trajanje (minute)", y = "Broj filmova")

```


```{r}

p75_duration <- quantile(data$duration, 0.75, na.rm = TRUE)

ggplot(data, aes(x = duration)) +
  geom_histogram(binwidth = 10, fill = "purple", color = "white", na.rm = TRUE) +
  scale_x_continuous(limits = c(0, p75_duration + 50)) +  # Povećajte ograničenje x-osi
  labs(x = "Trajanje (minute)", y = "Broj filmova")

```

*Redatelji s najviše filmova*

```{r}

director_table <- table(data$director_name)
director_counts_df <- as.data.frame(director_table)
colnames(director_counts_df) <- c("Director", "Movie_Count")

director_counts_df <- director_counts_df[order(-director_counts_df$Movie_Count), ]

head(director_counts_df, 5)

```

*Glumci s najviše filmova*

```{r}

actors <- data %>%
  select(actor_1_name, actor_2_name, actor_3_name) %>%
  gather(key = "actor_number", value = "actor_name") %>%
  filter(!is.na(actor_name)) %>%
  select(actor_name)

actor_table <- table(actors$actor_name)
actor_counts_df <- as.data.frame(actor_table)
colnames(actor_counts_df) <- c("Actor", "Movie_Count")

actor_counts_df <- actor_counts_df[order(-actor_counts_df$Movie_Count), ]

head(actor_counts_df,5)

```

*Budžet <-> ocjena*

```{r}

quantile_budget <- quantile(data$budget, 0.75, na.rm = TRUE)

subset_data <- data[data$budget < quantile_budget, ]

ggplot(subset_data, aes(x = budget, y = imdb_score)) +
  geom_smooth(method = 'loess', color = "purple", se = F)  +
  labs(x = "Budžet (dolari)",
       y = "IMDb Score")

```

*Filmovi u boji - crnobijeli*

```{r}
ggplot(na.omit(data), aes(x = color)) +
  geom_histogram(fill = "purple", color = "white", stat="count") +
  labs(x = "Boja", y = "Broj filmova") 
```

*Država snimanja*

```{r}

country_counts <- data %>%
  group_by(country) %>%
  summarise(count = n()) %>%
  arrange(desc(count))

top_countries <- country_counts %>%
  slice(1:5)

other_countries <- country_counts %>%
  slice(6:n()) %>%
  summarise(country = "Other", count = sum(count))

final_data <- bind_rows(top_countries, other_countries)

ggplot(final_data, aes(x = country, y = count)) +
  geom_bar(stat = "identity", fill = "purple", color = "white") +
  labs(x = "Država", y = "Broj filmova")

```

*Jezik filma*

```{r}

language_counts <- data %>%
  group_by(language) %>%
  summarise(count = n()) %>%
  arrange(desc(count))

top_languages <- language_counts %>%
  slice(1:4)

other_languages <- language_counts %>%
  slice(5:n()) %>%
  summarise(language = "Other", count = sum(count))

final_data <- bind_rows(top_languages, other_languages)

table(final_data)

ggplot(final_data, aes(x = language, y = count)) +
  geom_bar(stat = "identity", fill = "purple", color = "white") +
  labs(x = "Jezik", y = "Broj filmova")

```

*Recenzije <-> loše recenzije*

```{r}

quantile_reviews <- quantile(data$num_user_for_reviews, 0.75, na.rm = TRUE)
quantile_critic <- quantile(data$num_critic_for_reviews, 0.75, na.rm = TRUE)

subset_data <- data[data$num_user_for_reviews < quantile_reviews & data$num_critic_for_reviews < quantile_critic, ]

ggplot(subset_data, aes(x = num_user_for_reviews, y = num_critic_for_reviews)) +
  geom_smooth(method = 'auto', color = "purple", se = F) +
  labs(
       x = "Broj recenzija",
       y = "Broj loših recenzija")
```

*Broj recenzija <-> ocjena* 

```{r}
  
quantile_reviews <- quantile(data$num_user_for_reviews, 0.75, na.rm = TRUE)

subset_data <- data[data$num_user_for_reviews < quantile_reviews, ]

ggplot(subset_data, aes(x = num_user_for_reviews, y = imdb_score)) +
  geom_smooth(method = 'auto', color = "purple", se = T) +
  labs(x = "Broj recenzija",
       y = "IMDb Score")

```

*Loše recenzije <-> ocjena*

```{r}
  
ggplot(data, aes(x = num_critic_for_reviews, y = imdb_score)) +
  geom_smooth(method = 'auto', color = "purple", se = F) +
  labs(x = "Broj loših recenzija",
       y = "IMDb Score")

```

*Broj glasova <-> ocjena*

```{r}

ggplot(data, aes(x = num_voted_users, y = imdb_score)) +
  geom_smooth(method = 'auto', color = "purple", se = T) +
  labs(x = "Broj glasova",
       y = "IMDb Score")

```

*Broj recenzija <-> broj ocjena*

```{r}

quantile_reviews <- quantile(data$num_user_for_reviews, 0.75, na.rm = TRUE)
quantile_voted <- quantile(data$num_voted_users, 0.75, na.rm = TRUE)

subset_data <- data[data$num_user_for_reviews < quantile_reviews & data$num_voted_users < quantile_voted, ]

ggplot(subset_data, aes(x = num_user_for_reviews, y = num_voted_users)) +
  geom_smooth(method = 'loess', color = "purple", se = F) +
  labs(x = "Broj recenzija",
       y = "Broj glasova")
  
```

```{r}
median(data$facenumber_in_poster, na.rm = T)
```













